---
title: "Workshop: Datenanalyse in R mit data.table"
author: "Tim Graf"
date: "06.10.2016"
output:
    html_document:
        theme: paper
        highlight: default
css: slide.css
---

```{r knitr_init, echo=FALSE, cache=FALSE}
#  rmdformats::readthedown:
library(knitr)
library(rmdformats)

## Global options
options(max.print="75")
opts_chunk$set(echo=TRUE,
	             cache=FALSE,
               prompt=FALSE,
               tidy=FALSE,
               comment=NA,
               message=FALSE,
               warning=FALSE)
opts_knit$set(width=75)
```

# Abstract

Obwohl für die schnelle Verarbeitung von großen Datenmengen entwickelt, kann das Paket `data.table` für R auch den Workflow für die Analyse linguistischer Daten stark verbessern. Dies gilt sowohl für experimentelle als auch für Korpusdaten. Das Paket erweitert die Funktionalität der R `data.frames` durch viele nützliche Operationen. Vor allem die Möglichkeiten zur schnellen Anwendung von
Funktionen in Abhängigkeit von Datengruppierungen erleichtern den Alltag bei der Datenanalyse enorm.
Der Workshop soll eine praktische Einführung in das `data.table`-Paket geben. 

Die folgenden Bereiche sollen abgedeckt werden.

* Einlesen der Daten mit `fread()`  
* Einführung in die allgemeine `data.table`-Syntax  
* Erstellen und Subsetting von `data.tables`  
* Auswählen, Erzeugen und Löschen von Variablen  
* Zusammenfassen von Daten  
* Nutzen von speziellen `data.table-Variablen zum noch effektiveren
Zusammenfassen von Datensets
* Ausführen von Funktionen in Abhängigkeit von Datengruppierungen
* Verketten von Befehlen
* Nutzen von keys zum vereinfachten Zugriff auf Datengruppierungen

Der Workshop richtet sich an alle Personen, die R bei der Datenanalyse einsetzen oder einsetzen wollen. Es wird keinerlei Vorwissen vorausgesetzt. Zum leichteren Nachvollziehen wird die Installation von R und RStudio empfohlen.

# Vorbereitung

* RStudio öffnen und ein neues Projekt erstellen
    + Oder ein Arbeitsverzeichnis festlegen  
* data.table installieren  
```{r, eval = FALSE, echo = TRUE}
install.packages("data.table")
```
* Das Übungsdatenset [herunterladen](datatable_workshop.csv) und in das Arbeitsverzeichnis kopieren
* Das Übungsdatenset einlesen 
```{r, eval = FALSE, echo = TRUE}
dt <- fread("datatable_workshop.csv")
```





# Übungen

Der Workshop beinhaltet 3 kleine [Übungen](workshop_uebungen.html) , welche absolviert werden können. Mögliche Lösungen können durch einen Klick auf Code angezeigt werden. 


# Materialien 

* [Präsentation](presentation_workshop_datatable_timgraf_06102016.html)  
* [Übungsdatenset](datatable_workshop.csv)  
* [Github-Page](https://github.com/tgraf0/staps) mit dem kompletten Code für Übung, Datengenerierung und Präsentation  




