---
title: "Datenanalyse in R mit data.table - Übungen"
author: "Tim Graf"
date: "06.10.2016"
output:
    html_document:
        toc: True
        theme: paper
        highlight: default
        code_folding: hide
css: slide.css
---


```{r knitr_init, echo=FALSE, cache=FALSE}
#  rmdformats::readthedown:
library(knitr)
library(rmdformats)

## Global options
options(max.print="75")
opts_chunk$set(echo=TRUE,
	             cache=FALSE,
               prompt=FALSE,
               tidy=FALSE,
               comment=NA,
               message=FALSE,
               warning=FALSE)
opts_knit$set(width=75)
```

# Übersicht: 

## data.table-Syntax

<div class="examplecodeb">
DT[<span style="color:green">i</span> , <span style="color:red">j</span> , <span style="color:blue">by</span>]
</div>

Was passiert an den drei Stellen?

* <span style="color:green">i</span>: Auswahl eines Subsets von Zeilen 
* <span style="color:red">j</span>: Auswahl von Spalten (Variablen)
* <span style="color:blue">by</span>: Gruppierung anhand von Faktoren

Was für einen Input benötigen die Stellen?

* <span style="color:green">i</span>: Logischer Ausdruck / Key 
* <span style="color:red">j</span>: Variablennamen als Liste / Zuweisungsoperator
* <span style="color:blue">by</span>: Variablennamen als Liste


## Übungsdatenset: datatable_workshop.csv

- Inspiriert von *self-paced reading* oder *speeded accuracy tradeoff*
- **subject**: Teilnehmer-ID
- **phase**: Erste oder zweite Teilnahme 
- **trial**: Durchlauf des Experiments
- **cond**: Experimentelle Bedingung (ambig, eindeutig, filler)
- **rt1, rt2, rt3**: Reaktionszeiten an drei Stellen im Trial 

# Übung 1 {.tabset .tabset-pills}

## Daten einlesen und Überblick verschaffen

* Ladet das Paket mit `library(data.table)`
* Lest die `datatable_workshop.csv` mit Hilfe der `fread()`-Funktion
* Verschafft euch einen Überblick

```{r, eval = FALSE}
library(data.table)
dt <- fread("datatable_workshop.csv")

dt

summary(dt)

str(dt)
```


## Subsets bilden

1. Bildet das Subset, für das alle rt2-Werte größer als 200ms sind.
2. Bildet das Subset der Daten, welches keine *Filler* enthält
3. Bildet das Subset, welches alle `NA`-Werte für rt1, rt2 und rt3 beinhaltet.


```{r, eval = FALSE}
# 1
dt[rt2 > 200]

# 2
dt[cond != "filler"]

# 3
dt[(is.na(rt1) | is.na(rt2) | is.na(rt3))]
```




## Spalten auswählen

1. Übergebt die Spalte `phase` als Vektor in the `table()`-Funktion
2. Zeigt für jeweils den ersten Trial jedes Probanden `rt1, rt2, rt3` als data.table an.

```{r, eval = FALSE}
# 1
table(dt[, phase])

# 2
dt[trial == 1, .(rt1, rt2, rt3)]
```


## Gruppierungen

1. Ermittelt den Median von `rt1` für jede Bedingung.  
2. Zählt die Anzahl der `NAs` in rt2 pro Bedingung
3. Was ist minimale Reaktionszeit in `rt3` in Trial 5 pro Phase
1. Ermittelt den Median von `rt2` und `rt3` für jede Bedingung


```{r, eval = FALSE}
# 1
dt[, .(median_rt = median(rt1, na.rm = TRUE)), .(cond)]

# 2
dt[is.na(rt2), .N, .(cond)]

# 3
dt[trial == 5, .(min_rt = min(rt3, na.rm = TRUE)), .(phase)]

# 4
dt[, lapply(.SD, median, na.rm = TRUE), .(cond), .SDcols = c("rt2", "rt3")]
```

# Übung 2 {.tabset .tabset-pills}

## Neue Spalten erstellen

1. Erstellt eine Spalte `rt1_rounded` mit der auf zwei Stellen gerundeten `rt1`  
    + Nutzt `round(wert, 2)  
2. Erstellt eine Spalte `total_time` mit der Summe aller drei RTs.
3. Entfernt die Spalte `rt1_rounded` 

```{r, eval = FALSE}
# 1
dt[, rt1_rounded := round(rt1, 2)]

# 2
dt[, total_time := (rt1 + rt2 + rt3)]

# 3
dt[, rt1_rounded := NULL]
```

## Mehrere Spalten auf einmal erstellen

1. Erstellt für `rt1` und `rt2` jeweils eine Spalte mit dem dekadischen log-Wert. Nutzt `:=` als Funktion 

```{r, eval = FALSE}
dt[, `:=`(log_rt1 = log10(rt1),
          log_rt2 = log10(rt2))]
```

## Normalisieren 

* Normalisiert die Spalte `rt1` für jeden Probanden
    + Erstellt eine Spalte mit dem Mittelwert pro Proband
    + Erstellt eine Spalte mit der Standardabweichung pro Proband
    + Subtrahiert den Mittelwert von jeder rt-Wert und dividiert durch die Standardabweichung  
    
```{r, eval = FALSE}
dt[, `:=`(mean_rt = mean(rt1, na.rm = TRUE),
    sd_rt = sd(rt1, na.rm = TRUE)), .(subject) ]

dt[, rt1_normalized := (rt1-mean_rt)/sd_rt]
```

    
# Übung 3 {.tabset .tabset-pills}

## Keys benutzen

1. Setzt einen Key für die Spalte `cond`
2. Wählt das Subset, welches keine Filler enthält mit Hilfe des Keys
3. Bestimmt den Median für dieses Subset für rt2
4. Bestimmt den Median für dieses Subset für rt2 pro Bedingung und Phase

```{r, eval = FALSE}
# 1
setkey(dt, cond)

# 2
dt[c("eindeutig", "ambig")]

# 3
dt[c("eindeutig", "ambig"), median(rt2, na.rm = TRUE)]

# 4
dt[c("eindeutig", "ambig"), median(rt2, na.rm = TRUE), .(cond, phase) ]
```


## Verketten 

* Nutzt Verkettung um die folgenden Operationen auszuführen
    + Erstellt eine Spalte mit dem log von rt3
    + Berechnet den mittleren log_rt3 werden pro Bedingung und Phase
    + Ordnet die Tabelle erst nach Phase, dann nach Bedingung `?order`


```{r, eval = FALSE}

dt[, log_rt3 := log(rt3)][, mean(log_rt3, na.rm = TRUE), .(cond, phase)][order(phase, cond)]
```

----------------------------------------------------

